【裁判字號】    99,聲,1295
【裁判日期】    990416
【裁判案由】    聲請更定其刑
【裁判全文】
臺灣臺中地方法院刑事裁定              99年度聲字第1295號
聲  請  人  臺灣臺中地方法院檢察署檢察官
受  刑  人  甲○○
上列聲請人因受刑人犯公共危險罪案件（98年度交訴字第217號
），於判決確定後發覺為累犯，聲請更定其刑（98年度執字第
14672號、99年度執聲字第875號），本院裁定如下：
    主  文
聲請駁回。
    理  由
一、聲請人聲請意旨略以：「查受刑人甲○○，前因施用毒品、
    竊盜、搶奪及偽造署押，經貴院先後判處有期徒刑一年、一
    年二月、一年、五月確定，嗣經裁定定其應執行刑為有期徒
    刑三年三月，指揮書刑期自民國九十三年一月二十八日起算
    （九十一年度執更字第二三○三號），於九十五年四月七日
    假釋出監後，經撤銷假釋應執行殘刑十月十七日，指揮書刑
    期自九十五年十月二十五日起算（九十五年度執更字第一六
    七一號），適逢九十六年罪犯減刑條例施行，受刑人上述所
    犯之罪，經減刑並定應執行刑為有期徒刑一年七月十五日，
    因受刑人減刑前在監執行期間，自九十三年一月二十八日起
    至九十五年四月七日止，已執行二年二月十日，已超過減刑
    後一年七月十五日刑期，故無殘刑可供執行，依該條例第十
    三條第一項規定，其超過部分，不算入已執行之刑期。因而
    前開原殘刑十月十七日部分，應認於九十六年七月十六日減
    刑條例施行日，視為已執行完畢。當日接續執行九十五年假
    釋期間所犯之施用毒品罪及竊盜五罪之有期徒刑二年十月，
    嗣依減刑條例規定減刑並定應執行刑為有期徒刑一年八月（
    九十六年度執減更字第三一○二號之一），執行期間依刑法
    第七十九條之一第五項規定，僅就定刑並減刑之有期徒刑一
    年八月部分單獨辦理假釋，於九十七年七月十日再次假釋出
    監（經縮短刑期後，期滿日為九十八年三月七日）。惟因受
    刑人復於此次假釋期間之九十七年十一月十六日，再故意犯
    施用第一級毒品罪，經貴院以九十八年度訴字第一二七三號
    判處有期徒刑一年二月，上訴二、三審，均諭知上訴駁回，
    於九十八年九月十日確定。前開九十七年七月十日出監之假
    釋因而撤銷，經以九十八年度執更字第四二九五號執行殘刑
    七月五日，指揮書刑期自九十八年十一月十一日起算至九十
    九年六月十五日期滿，現於臺灣臺中監獄執行中，是受刑人
    執行毒品等案件定刑並減刑之有期徒刑一年八月即不能認為
    已執畢，依刑法第七十九條之一第五項規定意旨，前案搶奪
    等罪殘刑十月十七日，既未與接續執行後案毒品等罪之一年
    八月合併計算刑期並辦理假釋，則受刑人得成立累犯之五年
    期間，其起算時點應以前案搶奪等罪殘刑十月十七日執行完
    畢日，即自九十六年七月十六日起算。從而，受刑人於九十
    六年七月十六日執行完畢後，復於九十八年三月六日故意再
    犯本案之公共危險罪，經貴院以九十八年度交訴字第二一七
    號（九十八年度偵字第一四四八一號等）判處有期徒刑七月
    確定。依前開說明，本案之公共危險罪係前案九十六年七月
    十六日執行完畢後所犯，依法應論以累犯，惟原九十八年度
    交訴字第二一七號確定判決，並未論以累犯，似有疏漏。核
    該受刑人再犯罪情形與前揭累犯之要件相符，因於裁判確定
    後始發覺，且尚未執行完畢，自應依法更定其刑」。爰依刑
    事訴訟法第四百七十七條聲請裁定更定其刑。
二、按「裁判確定後，發覺為累犯者，依前條之規定更定其刑。
    但刑之執行完畢或赦免後發覺者，不在此限」、「受徒刑之
    執行完畢，或一部之執行而赦免後，五年以內故意再犯有期
    徒刑以上之罪者，為累犯，加重本刑至二分之一」，刑法第
    四十八條、第四十七條第一項定有明文。
三、又按刑法第七十九條之一第一項規定：「二以上徒刑併執行
    者，第七十七條所定最低應執行之期間，合併計算之」。同
    條第三項規定：「依第一項規定合併計算執行期間而假釋者
    ，前條第一項規定之期間，亦合併計算之」。則在併合執行
    之情形，經許其假釋出獄者，其報請許可假釋所須最低應執
    行之期間，既合併計算；且假釋期間（即殘刑期間），亦合
    併計算之，其期間即無從區分。從而，不論假釋出獄前所執
    行之期間是否已逾其中任一罪之刑期，亦不論嗣後其假釋有
    無被撤銷，在假釋期間內，均應認為尚未執行完畢。其於執
    行逾其中任一罪之刑期後五年內之假釋期間，再犯有期徒刑
    以上之罪者，不應論以累犯。又刑法第四十七條規定之累犯
    ，必須曾受有期徒刑之執行完畢，或一部之執行而赦免後，
    五年以內故意再犯有期徒刑以上之罪者為限，始得加重其刑
    。所謂執行完畢，除在監獄執行期滿者外，如為假釋出獄，
    須在無期徒刑假釋後滿二十年，或在有期徒刑所餘刑期內，
    未經撤銷假釋者，其未執行之刑，始以已執行論。若為二以
    上有期徒刑併執行時，假釋所定最低應執行之期間，合併計
    算之；其所餘刑期（即假釋期間），亦應合併計算，必於該
    期間內未經撤銷假釋，未執行之刑，始以已執行論。從而，
    不論假釋出獄前所執行之期間是否已逾其中任一有期徒刑之
    刑期，亦不論嗣後其假釋有無被撤銷，在假釋期間內，均應
    認有期徒刑尚未執行完畢，則其於執行逾其中任一有期徒刑
    之刑期後五年內之假釋期間，再犯有期徒刑以上之罪者，仍
    不應論以累犯。此就刑法第七十九條第一項、第七十九條之
    一第一項、第三項觀之自明。最高法院著有九十年度臺抗字
    第一○四號刑事裁定、九十九年度臺非字第五二、八二號刑
    事判決可參。
四、查本件受刑人甲○○上開案件之假釋期滿日期，業經本院九
    十八年交訴字第二一七號刑事判決認定：「甲○○前於九十
    一年間，因犯竊盜、偽造印文、搶奪、施用毒品等罪，經法
    院先後判處有期徒刑一年二月、五月、一年、一年確定在案
    後，並經法院裁定其應執行刑為有期徒刑三年三月；嗣於九
    十五年四月七日假釋出監後，復經撤銷假釋，應執行殘刑為
    十月又十七日。又因施用毒品案件經本院判處有期徒刑一年
    確定，復因犯四件竊盜罪，經本院判處有期徒刑八月、五月
    、十月、十月，應執行有期徒刑二年確定，嗣就上開所處有
    期徒刑一年（施用毒品）、八月（竊盜）、五月（竊盜）、
    十月（竊盜）、十月（竊盜）部分裁定應執行刑為有期徒刑
    二年十月；另因犯竊盜罪，經本院判處有期徒刑七月確定，
    並與上開殘刑十月又十七日自九十五年十月二十五日起接續
    執行。嗣經本院以九十六年度聲減字第二五九六號裁定上開
    有期徒刑一年二月（竊盜）、五月（偽造印文）、一年（搶
    奪）、一年（施用毒品）部分經減刑為有期徒刑七月、二月
    又十五日、六月、六月，定其應執行之刑為有期徒刑一年七
    月又十五日；另有期徒刑一年（施用毒品）、八月（竊盜）
    、五月（竊盜）、十月（竊盜）、十月（竊盜）、七月（竊
    盜）部分經減刑為有期徒刑六月、四月、二月又十五日、五
    月、五月、三月又十五日，定其應執行之刑有期徒刑一年八
    月，嗣於九十七年七月十日假釋，假釋期滿日期為九十八年
    二月十五日【應更正為三月六日（見臺灣高等法院被告前案
    紀錄表第三十頁）】等情，有刑案資料查註紀錄表、臺灣高
    等法院被告前案紀錄表紀錄表各一份、本院九十八年度聲減
    字第二五九六號裁定、臺灣臺中地方法院檢察署檢察官九十
    七年度執更護甲字第四六八號執行保護管束指揮書影本一件
    在卷可稽，並經本院調借臺灣臺中地方法院檢察署九十七年
    度毒執護一八一號、九十六年度執減更字第三一０二號案卷
    核閱屬實」為由，而未論處受刑人累犯。再者，依據上開最
    高法院裁判意旨，本件受刑人既於九十八年三月六日始假釋
    期滿，則其於該日（即九十八年三月六日）因肇事逃逸罪遭
    判處有期徒刑七月確定，辜不論其假釋出獄前所執行之期間
    ，是否已逾前揭其中任一罪之刑期，亦不論嗣後其假釋有無
    被撤銷，其在假釋期間內，均應認為尚未執行完畢。是受刑
    人於執行逾其中任一罪之刑期後五年內之假釋期間，再犯有
    期徒刑以上之罪者，因前案尚未執行完畢，仍不應論以累犯
    至明。是聲請人聲請更定其刑，為無理由，應予駁回。
五、依刑事訴訟法第二百二十條，裁定如主文。
中    華    民    國    99    年    4     月    16    日
                  刑事第十八庭  法  官  張清洲
上正本證明與原本無異。
如不服本裁定，應於收受送達後五日內向本院提出抗告狀。（應
附繕本）
                                書記官  詹東益
中    華    民    國    99    年    4     月    16    日

司法院資訊處製作；財團法人民間司法改革基金會備份。
